臺灣苗栗地方法院刑事判決
111年度交訴字第33號
公  訴  人  臺灣苗栗地方檢察署檢察官
被      告  吳振崴


上列被告因過失致死案件，經檢察官提起公訴 （111年度軍調院
偵字第1號、111年度偵字第3103號），被告於準備程序中就被訴
事實為有罪之陳述，經本院合議庭裁定由受命法官獨任行簡式審
判程序，判決如下：
    主  文
吳振崴犯過失致人於死罪，處有期徒刑陸月，如易科罰金，以新
臺幣壹仟元折算壹日。緩刑貳年。　　　
    犯罪事實及理由
一、本件犯罪事實、證據，除犯罪事實欄一、第12行「位於邱振
    崴之車輛右方」更正為「位於吳振崴之車輛右方，亦疏未注
    意不得占用右轉車道直行」，並補充「吳振崴事後停留現場
    ，在有犯罪偵查權限之機關或公務員發覺前開犯行前，向前
    往現場處理之警員承認肇事，自首而願接受裁判」、證據部
    分補充「被告吳振崴於本院審理中之自白」、「苗栗縣警察
    局苗栗分局警備隊道路交通事故肇事人自首情形紀錄表」外
    ，餘均引用檢察官起訴書之記載（如附件）。
二、論罪科刑：
　㈠核被告所為，係犯刑法第276條之過失致人於死罪。又被告於
    肇事後，在據報趕往現場處理之員警面前當場承認為肇事人
    等情，業據被告供承在卷（見本院卷第41頁），並有苗栗縣
    警察局苗栗分局警備隊道路交通事故肇事人自首情形紀錄表
    1份在卷可佐（見軍偵卷第37頁），故被告係在有偵查權之
    員警發覺前開犯行之犯罪人前，自行向員警承認肇事，自首
    而接受裁判，爰依刑法第62條前段之規定，減輕其刑。
　㈡爰審酌被告駕駛自用小客車因有上揭過失，因而肇事並致告
    訴人邱桂祥受有如起訴書所載嚴重傷勢，經就醫治療後仍不
    幸身亡，其行為不僅侵害告訴人之生命法益，更使告訴人家
    屬突遭失去親人之傷痛，惟考量被告並無任何犯罪紀錄，有
    臺灣高等法院被告前案紀錄表在卷可憑，素行尚可，及犯後
    坦認犯行，深具悔意，復與告訴人家屬達成調解，且已依約
    履行賠償完畢，業據被告及告訴人家屬邱昌國陳稱在卷(見
    本院卷第41頁)；兼衡被告與告訴人同為肇事原因、情節，
    及被告於本院審理中自陳之智識程度，家庭生活經濟狀況（
    見本院卷第56頁）等一切情狀，量處如主文所示之刑，並諭
    知易科罰金之折算標準，以期相當。
  ㈢被告未曾受有期徒刑以上刑之宣告，此有臺灣高等法院被告
    前案紀錄表在卷可憑，其於本案交通事故發生後，既與告訴
    人家屬達成調解，並已依約履行賠償完畢，且坦承犯行，業
    如前述，足認其確有悔意，是信被告經此偵審程序及刑之宣
    告，自當知所警惕，而無再犯之虞，本院認其所受刑之宣告
    以暫不執行為適當，爰依刑法第74條第1項第1款規定，宣告
    緩刑2年，以啟自新。
據上論斷，應依刑事訴訟法第273條之1第1項、第299條第1項前
段、第310條之2、第454條第2項，刑法第276條、第62條前段、
第41條第1項前段、第74條第1項第1款，刑法施行法第1條之1第1
項，判決如主文。
本案經檢察官徐一修提起公訴，檢察官彭郁清到庭執行職務。 
　
中　　華　　民　　國　　111 　年　　7 　　月　　28　　日
                  刑事第三庭  法　官　許文棋
以上正本證明與原本無異。
如不服本判決應於收受判決後20日內向本院提出上訴書狀，並應
應敘述具體理由。其未敘述上訴理由者，應於上訴期間屆滿後20
日內向本院補提理由書(均須按他造當事人之人數附繕本)「切勿
逕送上級法院」。告訴人或被害人如對本判決不服者，應具備理
由請求檢察官上訴，其上訴期間之計算係以檢察官收受判決正本
之日期為準。
   　　                     　書記官  陳彥宏
中　　華　　民　　國　　111 　年　　7 　　月　　28　　日
附錄論罪科刑法條：　　　　　　　　　　　　　　　　　
中華民國刑法第276條
因過失致人於死者，處5年以下有期徒刑、拘役或50萬元以下罰
金。
附件：
臺灣苗栗地方檢察署檢察官起訴書
111年度軍調院偵字第1號
111年度偵字第3103號
　　被　　　告　吳振崴　男　21歲（民國00年0月00日生）
　　　　　　　　　　　　住苗栗縣○○鄉○○村○○○0000號
　　　　　　　　　　　　國民身分證統一編號：Z000000000號
上列被告因過失致死案件，已經偵查終結，認應提起公訴，茲將
犯罪事實及證據並所犯法條分敘如下：
　　　　犯罪事實
一、吳振崴於民國110年5月6日下午，駕駛車牌號碼000-0000號
    自用小客車，沿苗栗縣苗栗市為公路由北往南方向行駛於內
    側車道。嗣於同日下午2時42分許，行至為公路與國華路交
    岔路口時，欲右轉駛入國華路，其本應注意汽車行駛至交岔
    路口右轉彎時，應距交岔路口30公尺前顯示方向燈或手勢，
    換入外側車道，駛至路口後再行右轉，而依當時天候為晴，
    日間自然光線，路況良好、無缺陷、無障礙物，視距良好，並
    無不能注意之情事，竟疏未注意，未先換入該路段之外側車
    道，而係沿內側車道（路面畫有直線箭頭之指向線，表示應
    直行）駛至上開交岔路口貿然右轉，適邱桂祥騎乘車牌號碼
    000-0000號普通重型機車，沿同路段同方向外側車道直行，
    且位於邱振崴之車輛右方，兩車因而發生碰撞車禍，致邱桂
    祥人車倒地，而受有創傷性硬腦膜下出血、左側肋骨多發性
    閉鎖性骨折、左側肩胛骨閉鎖性骨折等傷害，嗣因住院多時
    ，最終於111年1月1日凌晨，因外傷性腦病變，致肺炎敗血
    性休克死亡。
二、案經邱桂祥訴由苗栗縣警察局苗栗分局報告偵辦。
　　　　證據並所犯法條
一、上開犯罪事實，業據被告吳振崴於警詢、偵訊時坦承不諱，
    核與告訴人邱桂祥於警詢所述相符，復有有車禍現場照片、
    路口監視器影像光碟與翻拍照片、衛生福利部苗栗醫院急診
    病歷、診斷證明書、苗栗縣警察局苗栗分局道路交通事故現場
    圖、道路交通事故調查報告表㈠㈡、苗栗縣警察局舉發違反道路
    交通管理事件通知單、交通部公路總局新竹區監理所111年2
    月21日竹監鑑字第11100386242號函暨檢附之竹苗區車輛行
    車事故鑑定會之鑑定意見書、本署相驗屍體證明書、相驗報
    告書、法務部法醫研究所111年3月3日法醫理字第111000033
    20號函暨檢附之解剖報告書暨鑑定報告書在卷可佐，足認被
    告之自白與事實相符，其犯嫌洵堪認定。
二、核被告所為，係犯刑法第276條之過失致人於死罪嫌。被告
    於犯罪後，於員警前往現場處理時在場，並當場承認為肇事
    人，此有苗栗縣警察局苗栗分局警備隊道路交通事故肇事人自
    首情形紀錄表1份在卷可稽，被告在有偵查權限之警察機關尚
    未發覺其犯罪前，主動向有偵辦犯罪職務之警員坦承其係本
    件車禍之肇事者，並自願接受裁判，符合自首之規定，請依
    刑法第62條之規定，減輕其刑。
三、依刑事訴訟法第251條第1項提起公訴。
　  此　致
臺灣苗栗地方法院
中　　華　　民　　國　 111　　年　　4 　　月　　22　　日
　　　　　　　　　　　　　　　檢察官  徐  一  修
本件證明與原本無異
中　　華　　民　　國　 111　　年　　5 　　月　　10　　日
                              書記官  王  素  真